臺灣桃園地方法院刑事判決　　　　　　　　　　　　　九十一年度易字第四三七號
　　公　訴　人　臺灣桃園地方法院檢察署檢察官
　　被　　　告　乙○○
右列被告因竊盜案件，經檢察官提起公訴（九十一年度偵字第二００四號），本院判
決如左：
        主  文
乙○○竊盜，累犯，處有期徒刑柒月。
        事  實
一、乙○○前有違反麻醉藥品管理條例、肅清煙毒條例前科，最後二次係於民國八十
    六年間因放火罪，經本院於八十七年五月十四日判處有期徒刑一年二月確定，又
    於八十七年間因贓物罪，經本院於八十七年五月廿九日判處有期徒刑六月確定，
    嗣該二罪刑經定應執行刑為有期徒刑一年六月，甫於九十年十一月二十日執行完
    畢，猶不知悔改，復意圖為自己不法之所有，於九十一年一月十四日上午十時三
    十分許，在桃園縣龍潭鄉○○路三一七巷二二號前，見甲○○駕駛車號ＫＦ－０
    五七八號自用小貨車（約值新台幣十萬元），下車未熄火，趁隙竊取該車逃逸，
    經甲○○騎機車尾隨，並由其家人報警，警方乃於當日上午十一時許，在桃園縣
    龍潭鄉○○路國軍桃園總醫院停車場，當場逮捕正欲棄車逃逸之乙○○。
二、案經桃園縣警察局平鎮分局報請臺灣桃園地方法院檢察署檢察官偵查起訴。
        理  由
一、訊據被告乙○○固坦承右開犯行，然辯稱：因為被害人甲○○拿槍射擊伊家，所
    以伊故意竊取其之車輛報復云云。惟查：被告所辯，核與本案成立與否無關，僅
    為被告之犯案動機而已，況其空口指訴被害人甲○○拿槍射擊伊家，若係屬實，
    則其自應檢具事證向檢調機關告訴，殊無以竊取他人車輛報復之理。此外，被告
    犯行亦據被害人甲○○於警訊陳述甚詳，並有贓物領據一紙附卷可稽，本件事證
    明確，被告犯行足堪認定。
二、核被告所為，係犯刑法第三百二十條第一項之竊盜罪。被告前有違反麻醉藥品管
    理條例、肅清煙毒條例前科，最後二次係於八十六年間因放火罪，經本院於八十
    七年五月十四日判處有期徒刑一年二月確定，又於八十七年間因贓物罪，經本院
    於八十七年五月廿九日判處有期徒刑六月確定，嗣該二罪刑經定應執行刑為有期
    徒刑一年六月，甫於九十年十一月二十日執行完畢，此有台灣高等法院被告全國
    前案紀錄表一紙在卷足憑，被告於執行完畢五年內再犯本件有期徒刑以上之罪，
    為累犯，應依刑法第四十七條之規定加重其刑。爰審被告犯罪手段、竊取物品之
    價值、其甫執行完畢又再犯本件等一切情狀，量處如主文所示之刑，以示儆懲。
據上論斷，應依刑事訴訟法第二百九十九條第一項前段，刑法第三百二十條第一項、
第四十七條，罰金罰鍰提高標準條例第一條前段，判決如主文。
本案經檢察官許炳文到庭執行職務
中      華      民      國      九十一    年    四      月      十      日
                                臺灣桃園地方法院刑事第一庭
      法  官    曾  雨  明
右正本證明與原本無異。
如不服本判決，應於判決送達後十日內向本院提出上訴狀( 應附繕本 )，上訴於
臺灣高等法院。
                                      書記官    戴  育  萍
中        華        民        國     九十一    年    四   月    十五    日
附論罪科刑依據之法條：
刑法第三百二十條第一項
刑法第三百二十條
意圖為自己或第三人不法之所有，而竊取他人之動產者，為竊盜罪，處五年以下有期
徒刑、拘役或五百元以下罰金。
意圖為自己或第三人不法利益，而竊佔他人之不動產者，依前項之規定處斷。
前二項之未遂犯罰之。
